【裁判字號】    99,訴,462
【裁判日期】    991123
【裁判案由】    拆物還地
【裁判全文】
臺灣彰化地方法院民事判決  99年度訴字第462號
原      告  陳春蓮
被      告  洪茂雄
訴訟代理人  朱清雄律師
上列當事人間請求拆物還地事件，本院於民國99年11月9日言詞
辯論終結，判決如下：
    主      文
被告應將坐落彰化縣二林鎮○○○段第4-1地號土地如附圖即內
政部國土測繪中心民國99年9月10日鑑測之鑑定圖所示A-B-D-F-A
連接線所圍區域面積110平方公尺土地之地上物拆除，並將該部
分土地返還原告。
上開履行期間為六個月。
訴訟費用由被告負擔。
本判決得假執行。
    事實及理由
一、原告主張坐落彰化縣二林鎮○○○段第4-1地號土地（下稱
    系爭土地）為其所有，如內政部國土測繪中心民國99年9月
    10日鑑測之鑑定圖（下稱附圖）所示A-B-D-F-A連接線所圍
    區域面積110平方公尺土地，經被告無權占有，為此，依民
    法第767條規定，提起本件訴訟，聲明被告應將如附圖所示
    A-B-D-F-A連接線所圍區域面積110平方公尺土地之地上物拆
    除，並將該部分土地返還原告，訴訟費用由被告負擔，願供
    擔保請准宣告假執行。
二、被告對內政部國土測繪中心民國99年9月10日鑑測之鑑定圖
    不爭執，並表示同意拆除，但請求給予6個月之履行期間云
    云置辯。
三、經查原告主張系爭土地為其所有，如附圖所示A-B-D-F-A連
    接線所圍區域面積110平方公尺土地，經被告無權占有等事
    實，為被告所不爭執，並據原告提出土地登記謄本及地籍圖
    等件為證，復經本院依被告聲請囑託內政部國土測繪中心派
    員會同鑑測現場明確，製有勘驗筆錄及鑑定書在卷可稽，應
    認原告主張為真實。
四、按所有人對於無權占有或侵奪其所有物者，得請求返還之。
    對於妨害其所有權者，得請求除去之。有妨害其所有權之虞
    者，得請求防止之。民法第767條第1項定有明文。從而，原
    告據以提起本件訴訟，請求被告應將系爭土地如附圖所示A-
    B-D-F-A連接線所圍區域面積110平方公尺土地之地上物拆除
    ，並將該部分土地返還原告，即無不合，應予准許。
五、又本判決命被告給付之價額未逾新臺幣50萬元，應依民事訴
    法第389條第1項第5款規定依職權宣告假執行。
六、末按判決所命之給付，其性質非長期間不能履行，或斟酌被
    告之境況，兼顧原告之利益，法院得於判決內定相當之履行
    期間或命分期給付。履行期間，自判決確定或宣告假執行之
    判決送達於被告時起算。民事訴訟法第396條第1項前段、第
    3項定有明文。查系爭土地上之地上物，為被告所設並作葡
    萄園之支架使用，已有相當時間，被告請求酌給6個月期間
    拆除，原告亦表示無意見，爰酌定履行期間為6個月，以符
    合兩造之利益。
七、本件事證已臻明確，兩造其餘主張及攻擊防禦方法，經審酌
    後均與本件判決結果不生影響，不予一一論述。
八、訴訟費用負擔之依據：民事訴訟法第78條。
中    華    民    國    99    年    11    月    23    日
                  民事第三庭    法  官  羅培昌
以上正本係照原本作成。
如對判決上訴，應於判決送達後20日內向本院提出上訴狀。如委
任律師提起上訴者，應一併繳納上訴審裁判費。
中    華    民    國    99    年    11    月    23    日
                                書記官  范鳳月

司法院資訊處製作；財團法人民間司法改革基金會備份。
